【裁判字號】    97,訴,346
【裁判日期】    970718
【裁判案由】    違反毒品危害防制條例
【裁判全文】
臺灣新竹地方法院刑事判決               97年度訴字第346號
公  訴  人  臺灣新竹地方法院檢察署檢察官
被      告  甲○○
                    號
上列被告因違反毒品危害防制條例案件，經檢察官提起公訴（97
年度毒偵字第458 號），經本院合議庭裁定依簡式審判程序判決
如下：
    主  文
甲○○施用第一級毒品，累犯，處有期徒刑玖月。
    事  實
一、甲○○前曾犯竊盜罪、恐嚇罪、違反毒品危害防制條例案件
    及贓物罪，經法院分別判處有期徒刑1 年2 月、10月、8 月
    、6 月及3 月確定，並經法院定應執行刑為有期徒刑3 年2
    月確定，嗣經法院裁定減刑，並定執行刑為有期徒刑1 年6
    月又15日確定，於民國96年7 月16日執行完畢。
二、甲○○前曾於90年間因施用毒品案件，經臺灣新竹地方法院
    檢察署檢察官聲請，而經本院於90年6 月7 日以90年度毒聲
    字第982 號裁定送勒戒處所觀察、勒戒，旋因觀察、勒戒後
    ，因認無繼續施用毒品傾向，於90年6 月29日執行完畢而出
    所，並經臺灣新竹地方法院檢察署檢察官於90年7 月10日以
    90年度毒偵字第1013號為不起訴處分確定。又於90年8 月間
    ，因施用毒品案件，經臺灣新竹地方法院檢察署檢察官聲請
    ，而經本院於90年10月29日以90年度毒聲字第1574號裁定送
    勒戒處所觀察、勒戒，旋因觀察、勒戒後，因認有繼續施用
    毒品傾向，經臺灣新竹地方法院檢察署檢察官聲請，而經本
    院於91年2 月6 日以91年度毒聲字第144 號裁定令入戒治處
    所施以強制戒治，於92年2 月27日執行完畢而出所。而其此
    部分施用毒品犯行，並經臺灣新竹地方法院檢察署檢察官起
    訴，而經本院於91年4 月19日以91年度訴字第104 號就施用
    第一級毒品部分判處有期徒刑8 月，就施用第二級毒品部分
    判處有期徒刑6 月，定應執行刑為有期徒刑1 年，於91年5
    月9 日確定。
二、惟甲○○復於前開強制戒治處分執行完畢後5 年內，基於施
    用第一級毒品海洛因之犯意，於97年1 月16日19、20時許，
    在其位於新竹縣北埔鄉○○村○ 鄰○○街15巷30號之住處，
    以將海洛因摻入香菸中吸食之方式，施用第一級毒品海洛因
    。嗣於97年1 月17日凌晨3 時許，為警在新竹縣竹北市○○
    ○路1085號處查獲甲○○涉嫌竊盜案（經本院另案審理中）
    ，經其同意後採集其尿液，並將其親採封緘之尿液送驗結果
    呈嗎啡陽性反應，因而循線查悉上情。
三、案經新竹縣政府警察局竹北分局報請臺灣新竹地方法院檢察
    署檢察官偵查起訴。
    理  由
一、本件被告甲○○所犯為毒品危害防制條例第10條第1 項之施
    用第一級毒品罪，均非死刑、無期徒刑、最輕本刑為三年以
    上有期徒刑之罪，或高等法院管轄第一審之案件，被告於本
    院準備程序進行中，就被訴事實為有罪之陳述，經本院合議
    庭認合於新修正刑事訴訟法第273 條之1 第1 項之規定，裁
    定進行簡式審判程序，合先敘明。
二、訊據被告甲○○對於上揭時地以如事實欄所示方法，施用第
    一級毒品海洛因等情坦承不諱，而經警將被告親採封緘之尿
    液送驗結果，確呈嗎啡陽性反應等情，有新竹縣政府警察局
    竹北分局毒品犯罪嫌疑人尿液採驗作業管制紀錄及詮昕科技
    股份有限公司於97年2 月1 日所出具之濫用藥物尿液檢驗報
    告各1 份附卷足憑，足見被告所為前開自白，確與事實相符
    而堪採信。
三、再者，被告前曾於90年間因施用毒品案件，經臺灣新竹地方
    法院檢察署檢察官聲請，而經本院於90年6 月7 日以90年度
    毒聲字第982 號裁定送勒戒處所觀察、勒戒，旋因觀察、勒
    戒後，因認無繼續施用毒品傾向，於90年6 月29日執行完畢
    而出所，並經臺灣新竹地方法院檢察署檢察官於90年7 月10
    日以90年度毒偵字第1013號為不起訴處分確定。又於90年8
    月間，因施用毒品案件，經臺灣新竹地方法院檢察署檢察官
    聲請，而經本院於90年10月29日以90年度毒聲字第1574號裁
    定送勒戒處所觀察、勒戒，旋因觀察、勒戒後，因認有繼續
    施用毒品傾向，經臺灣新竹地方法院檢察署檢察官聲請，而
    經本院於91年2 月6 日以91年度毒聲字第144 號裁定令入戒
    治處所施以強制戒治，於92年2 月27日執行完畢而出所。而
    其此部分施用毒品犯行，並經臺灣新竹地方法院檢察署檢察
    官起訴，而經本院於91年4 月19日以91年度訴字第104 號就
    施用第一級毒品部分判處有期徒刑8 月，就施用第二級毒品
    部分判處有期徒刑6 月，定應執行刑為有期徒刑1 年，於91
    年5 月9 日確定等情，亦有臺灣新竹地方法院檢察署刑案資
    料查註紀錄表、被告提示簡表、全國施用毒品案件紀錄表、
    受觀察勒戒人毒品及前科紀錄簡列表、矯正簡表及臺灣高等
    法院被告前案紀錄表各1 份在卷足憑。綜上，本案事證已臻
    明確，被告於前案強制戒治處分執行完畢後5 年內再犯施用
    第一級毒品海洛因之犯行洵堪認定，應予依法論科。
四、按海洛因屬毒品危害防制條例第2 條第2 項第1 款所列之第
    一級毒品。核被告甲○○所為，係犯毒品危害防制條例第10
    條第1 項之施用第一級毒品罪。至其持有第一級毒品海洛因
    後，進而施用，其持有第一級毒品之低度行為，應為施用第
    一級毒品之高度行為所吸收，爰不另論其持有第一級毒品罪
    。又被告前曾犯竊盜罪、恐嚇罪、違反毒品危害防制條例案
    件及贓物罪，經法院分別判處有期徒刑1 年2 月、10月、8
    月、6 月及3 月確定，並經法院定應執行刑為有期徒刑3 年
    2 月確定，嗣經法院裁定減刑，並定執行刑為有期徒刑1 年
    6 月又15日確定，於96年7 月16日執行完畢等情，有臺灣新
    竹地方法院檢察署刑案資料查註紀錄表及臺灣高等法院被告
    前案紀錄表各1 份在卷足按，其於5 年以內再犯本件有期徒
    刑以上之罪，為累犯，應依刑法第47條第1 項規定加重其刑
    。爰審酌被告曾因施用毒品而觀察、勒戒、強制戒治，猶不
    知悔悟，卻再犯本案，顯然自制力薄弱，本案施用毒品種類
    、犯罪手段、情節、所生危害，及被告所為係戕害自身身心
    健康，犯後尚能坦承犯行，態度良好等一切情狀，量處如主
    文所示之刑，以資懲儆。
據上論斷，應依刑事訴訟法第273 條之1 第1 項、第299 條第1
項前段，毒品危害防制條例第10條第1 項，刑法第11條前段、第
47條第1 項，判決如主文。
本案經檢察官何若薇到庭執行職務。
中    華    民    國    97    年    7    月    18    日
                  刑事第一庭    法  官   楊惠芬
以上正本證明與原本無異。
如不服本判決應於收受本判決後10日內向本院提出上訴書狀，上
訴書狀應敘述具體理由。上訴書狀未敘述上訴理由者，應於上訴
期間屆滿後20日內補提理由書狀於本院 (均須按他造當事人之人
數附繕本 )「切勿逕送上級法院」。
中    華    民    國    97    年    7     月    18    日
                                書記官   張懿中
附錄本案論罪科刑法條全文：
毒品危害防制條例第10條第1 項：
施用第一級毒品者，處六月以上五年以下有期徒刑。


司法院資訊處製作；財團法人民間司法改革基金會備份。
